【裁判字號】    89,交訴,160
【裁判日期】    891215
【裁判案由】    公共危險等
【裁判全文】
臺灣臺中地方法院刑事判決                        八十九年度交訴字第一六號
    公  訴  人  臺灣台中地方法院檢察署檢察官
    被      告  乙○○
右列被告因過失傷害案件，經檢察官提起公訴 (八十九年度偵字第一五三三七號)，
本院判決如左：
    主  文
乙○○因過失傷害人，致重傷，處有期徒刑月；又駕駛動力交通工具肇事，致人受
傷而逃逸，處有期徒刑柒月。應執行有期徒刑捌月。
    事  實
一、乙○○於民國八十九年六月二十七日下午四時許（起訴書誤載為三時三十分許）
    ，駕駛車號ＹＦ─０三０一號自用小客車（起訴書誤載為自小貨車），沿台中縣
    大甲鎮○○路由南往北方向行駛，行經該路與臨江路交岔口時，應注意汽車行駛
    至交岔路口，應注意轉彎車應讓直行車先行，而依當時天候晴、日間自然光線、
    路面乾燥、無缺陷、無障礙物、視距良好等情形，並無不能注意之情事，其應注
    意能注意，竟疏未注意，貿然右轉，適有甲○○無照騎乘車牌號碼ＭＹＨ─七三
    ０號機車，沿上開經國路由南往北方向行駛，亦疏未注意車前狀況，行至路口注
    意減速慢行，以採取必要安全措施，而仍以時速約六十公里左右速度直行通過上
    揭路口，二車因而發生碰撞，甲○○騎乘之機車頭撞及乙○○所駕駛小客車右前
    車門與車輪間，甲○○人車倒地，受有腹部鈍傷致肝臟挫傷、全身多處擦傷、右
    腎鈍傷出血，致右腎功能全部喪失之重大不治之傷害，現已領有中度身心障礙手
    冊。詎乙○○於駕車肇事致甲○○受傷後，竟未下車報警幫甲○○送醫救治，而
    另行起意，加速沿臨江路逃逸離開現場，嗣因依目擊民眾所提供之車牌號碼始循
    線查獲乙○○駕車肇事。
二、案經甲○○訴由台中縣警察局大甲分局報請台灣台中地方法院檢察署檢察官偵查
    起訴。
    理  由
一、訊據被告乙○○對右揭駕車肇事逃逸之事實固坦承不諱，惟辯稱並未看到告訴人
    機車，係告訴人騎機車撞伊云云。經查，右揭事實，業據告訴人指述明確，並經
    警員黃順達到庭證稱明確，復有道路交通事故調查報告表一份、診斷證明書一紙
    ，身心殘障手冊一份、及現場與車損照片共三張幀附卷可稽。按汽車行駛至交岔
    路口，轉彎車應讓直行車先行，道路交通安全規則第一百零二條第一項第六款定
    有明文。被告行至上揭路口擬右轉，自應注意右方有無來車，並應讓其右方之直
    行車先行，而依當時天候晴、日間自然光線、路面乾燥、無缺陷、無障礙物、視
    距良好等情形，並無不能注意之情事，竟疏未注意，致肇事，使告訴人受傷，自
    有過失。告訴人雖無照駕駛且疏未注意車前狀況，行至路口減速慢行，以採取必
    要安全措施，就本件車禍發生亦有過失，然此無解免於被告之過失責任。又告訴
    人確因本件車禍而受傷，與被告之過失行為間，自有相當因果關係。從而，本件
    被告事證明確，犯行洵堪認定。
二、核被告所為，係犯刑法第一百八十五條之四肇事逃逸罪、第二百八十四條第一項
    後段之過失致重傷害罪。被告所犯上開二罪間，犯意各別，行為互異，係屬數罪
    ，應予分論併罰。爰審酌被告與被害人之過失程度，被害人因事故發生受有右腎
    喪失功能之重大不治傷害、被告於肇事後逃逸，經警獲報已知有犯罪事實後，始
    自行到案說明，與告訴人尚未能達成和解，及其犯後態度等一切情狀，量處如主
    文所示之刑，並定其應執行刑。
據上論斷，應依刑事訴法第二百九十九條第一項前段，刑法第一百八十五條之四、第
二百八十四條第一項後段、第五十一條第五款，罰金罰鍰提高標準條例第一條前段，
判決如主文。
中      華      民      國    八十九    年    十二    月    十五    日
                                      台灣台中地方法院交通法庭
                                          法  官  陳  淑  芳
右正本證明與原本無異
如不服本判決應於送達後十日內向本院提出上訴狀
                                          書記官
中      華      民      國    八十九    年    十二    月    十八    日
所犯法條：
刑法第二百八十四條第一項：因過失傷害人者，處六月以下有期徒刑、拘役或五百元
以下罰金，致重傷者，處一年以下有期徒刑、拘役或五百元以下罰金。
第一百八十五條之四：駕駛動力交通工具肇事，致人死傷而逃逸者，處六月以上五年
以下有期徒刑。


司法院資訊處製作；財團法人民間司法改革基金會備份。
